---
title: "Entrega 2"
author: 
  - name: Ángel Álamo
  - name: Juanjo Doblas
  - name: Óscar Vanrell 
format: html
editor: visual
execute:
  echo: false
---

# Gráficos de la base de datos mpg

En esta práctica representaremos la información de la base de datos mpg a partir de gráficos utilizando ggplot2. Primero cargaremos la librería tidyverse y la tabla de datos y veremos cuáles son las variables presentes.

```{r cargar tidyverse, include = FALSE, warning = FALSE}
library(tidyverse)
```

```{r cargar tabla mpg}
mpg %>%  head
```

1)  Dibujad un gráfico que permita visualizar el número de vehículos de cada fabricante del conjunto de datos.

2)  Dibujad un gráfico para mostrar el rendimiento medio en ciudad para cada clase.

3)  Construid un gráfico para mostrar el rendimiento medio en ciudad para cada clase y tipo de tracción simultáneamente.

4)  Utilizad un gráfico para mostrar la relación entre el tamaño del motor y el rendimiento en carretera, para cada clase de vehículo. ¿Qué podéis observar?

5)  Comparad la distribución del rendimiento en ciudad para distintos tipos de tracción.
