---
title: "Entrega 2"
author: 
  - name: Ángel Álamo
  - name: Juanjo Doblas
  - name: Óscar Vanrell 
format: html
editor: visual
execute:
  echo: false
---

# Gráficos de la base de datos mpg

En esta práctica representaremos la información de la base de datos mpg a partir de gráficos utilizando ggplot. Primero cargaremos la librería tidyverse y la tabla de datos.

```{r cargar tidyverse, include = FALSE, warning = FALSE}
library(tidyverse)
```

```{r mostrar variables}
mpg %>% glimpse

```

## 1. Dibujad un gráfico que permita visualizar el número de vehículos de cada fabricante del conjunto de datos.

```{r num vehiculos por fabricante, fig.width = 10, fig.height = 5}

colores_degradados <- colorRampPalette(c("cyan3", "purple"))(length(unique(mpg$manufacturer)))

mpg %>%
  ggplot(aes(x = manufacturer, fill = manufacturer)) +
  geom_bar(alpha = 0.6) +
  labs(x = "Fabricante", y = "Núm. de vehículos") + 
  theme_bw() +
  guides(fill = guide_legend(title = "Fabricante")) +
  theme(axis.title = element_text(face = "bold"),
        legend.title = element_text(size = 10, face = "bold")) + 
  scale_fill_manual(values = colores_degradados)
  

```

## 2. Dibujad un gráfico para mostrar el rendimiento medio en ciudad para cada clase.

```{r rendimiento ciudad por clases, fig.width = 7, fig.height = 4}

colores_clase = c("green", "blue", "violet", "orange", "red", "cyan3", "pink")
#summarise(cty_media = mean(cty), .groups = "drop") %>%
mpg %>% 
  group_by(class) %>% 
  ggplot() + 
  geom_boxplot(aes(x = class, y = cty, color = class)) +
  geom_jitter(aes(x = class, y = cty, color = class), alpha = 0.3,
              show.legend = FALSE,
              position = position_jitter(width = 0.2, seed = 0)) +
  stat_summary(aes(x = class, y = cty), fun = mean, geom = "point", shape = 19, 
               size = 1, color = "black") +
  labs(x = "Tipo de vehículo", y = "Rend. medio en ciudad (mpg) ") +
  theme_bw() + 
  guides(fill = guide_legend(title = "Clases de vehículos")) +
  theme(axis.text = element_text(face = "bold"),
        axis.title = element_text(face = "bold"),
        legend.title = element_text(size = 10, face = "bold")) + 
  scale_color_manual(values = colores_clase)
  
```

## 3. Construid un gráfico para mostrar el rendimiento medio en ciudad para cada clase y tipo de tracción simultáneamente.

```{r rendimiento ciudad por clases y tracción, fig.width = 10, fig.height = 4}

colores_clase = c("green", rep("blue", 2), rep("violet", 2), "orange", "red" ,rep("cyan3",3), rep("pink",2) )

#summarise(cty_media = mean(cty), .groups = "drop") %>%

mpg %>% 
  group_by(class, drv) %>% 
  unite(col = "class_drv", c(class, drv), sep = " - ") %>%
  ggplot() + 
  geom_boxplot(aes(x = class_drv, y = cty, color = class_drv), 
               position = "identity", na.rm = TRUE) + 
  geom_jitter(aes(x = class_drv, y = cty, color = class_drv), alpha = 0.3,
              show.legend = FALSE,
              position = position_jitter(width = 0.2, seed = 0)) +
  stat_summary(aes(x = class_drv, y = cty), fun = mean, geom = "point", shape = 19, 
               size = 1, color = "black") +
  labs(x = "Tipo de vehículo y tracción", y = "Rend. medio en ciudad (mpg) ") +
  theme_bw() +
  theme(axis.text = element_text(size = 6)) +
  guides(fill = guide_legend(title = "Vehículo - Tracción")) +
  theme(axis.title = element_text(face = "bold"),
        legend.title = element_text(size = 10, face = "bold")) +
  scale_color_manual(values = colores_clase)


```
## 4. Utilizad un gráfico para mostrar la relación entre el tamaño del motor y el rendimiento en carretera, para cada clase de vehículo. ¿Qué podéis observar?

```{r relacion tamaño motor y rendimiento carretera, fig.width = 13, fig.height = 3}

colores_clase = c("green", "blue", "violet", "orange", "red", "cyan3", "pink")

mpg %>% 
  select(displ, hwy, class) %>% 
  relocate(class, .before = displ) %>%
  group_by(class) %>% 
  ggplot() + 
  geom_point(aes(x = displ, y = hwy, color = class), position = "identity",
             na.rm = TRUE) +
  facet_grid(.~class) +
  labs(x = "Tamaño del motor (L)", y = "Rend. en carretera (mpg)") +
  guides(fill = guide_legend(title = "Tipo de vehículo")) +
  scale_color_manual(values = colores_clase) + 
  theme_bw() +
  theme(axis.title = element_text(face = "bold"),
        legend.title = element_text(size = 10, face = "bold"))
```
Aunque consideremos que la muestra sea pequeña, podemos ver, en general, una correlación negativa entre las dos variables, es decir, a más tamaño de motor, menos rendimiento en ciudad.

Sin embargo, para los gráficos de las clases "2seater" y "minivan", no hay suficientes unidades muestrales como para sacar una relación entre las dos variables, aunque podríamos suponer que siguen la misma relación que las otras clases.

## 5. Comparad la distribución del rendimiento en ciudad para distintos tipos de tracción.

```{r rendimiento ciudad por clases, fig.width = 10, fig.height = 4}
mpg %>% 
  ggplot(aes(x=cty, group=drv, fill=drv)) +
  geom_density(adjust=1.5, alpha=.5) +
  
 
  labs(x = "Rendimiento en ciudad (mpg)", y = "Función densidad") +
  theme_bw() + 
  guides(fill = guide_legend(title = "Tipos de traccion")) +
  theme(axis.text = element_text(face = "bold"),
        axis.title = element_text(face = "bold"),
        legend.title = element_text(size = 10, face = "bold")) + 
  scale_x_continuous(limits = c(0,40))





```
